臺灣士林地方法院刑事判決
111年度審交易字第674號
聲  請  人  臺灣士林地方檢察署檢察官
被      告  蕭少龍



上列被告因公共危險案件，經檢察官聲請簡易判決處刑（111年
度偵字第7231號），本院士林簡易庭認不宜逕以簡易判決處刑，
移由本院刑事普通庭改依通常程序審理，被告於本院準備程序時
就被訴事實為有罪陳述，經本院裁定改行簡式審判程序審理，並
判決如下：
    主  文
蕭少龍犯駕駛動力交通工具而吐氣所含酒精濃度達每公升零點二
五毫克以上罪，累犯，處有期徒刑玖月。
    事實及理由
一、本案被告蕭少龍所犯者為死刑、無期徒刑、最輕本刑為3年
    以上有期徒刑以外之罪，且非高等法院管轄之第一審案件，
    而被告於本院準備程序時就被訴事實為有罪之陳述，經告知
    簡式審判程序之旨，並聽取被告及檢察官之意見後，本院裁
    定改行簡式審判程序。又依刑事訴訟法第273條之2、同法第
    159條第2項之規定，簡式審判程序不適用傳聞法則有關限制
    證據能力之相關規定，合先敘明。
二、本件犯罪事實、證據及適用之法條，除補充被告蕭少龍於本
    院之自白外，其餘均引用起訴書之記載（如附件）。
三、論罪科刑
　㈠核被告所為，係犯刑法第185條之3第1項第1款之吐氣所含酒
    精濃度達每公升0.25毫克以上而駕駛動力交通工具罪。　　
　㈡被告前因酒後駕車涉犯公共危險案件，經本院以107年度審交
    易字第279號判決判處有期徒刑8月確定；又因酒後駕車涉犯
    公共危險案件，經本院以107年度審交易字第355號判決判處
    有期徒刑8月，嗣經臺灣高等法院以107年度交上易字第453
    號駁回上訴確定，上開2案件嗣經臺灣高等法院以108年度聲
    字第563號裁定應執行有期徒刑為1年2月確定，於108年10月
    31日執行完畢，有臺灣高等法院被告前案紀錄表在卷可查，
    其於有期徒刑執行完畢後5年內，故意再犯本件有期徒刑以
    上之罪，為累犯。參酌司法院釋字第775號解釋意旨，認被
    告前案與本案同為酒後駕車涉犯公共危險案件，其於前案執
    行完畢後，竟未能知所警惕並自我控管，再為本案犯行，顯
    見其對刑罰反應力薄弱，而依刑法第47條第1項規定加重其
    刑，亦無過苛、不當之處，應依刑法第47條第1項規定加重
    其刑。
　㈢爰審酌被告除上開構成累犯之酒駕前科外，尚有多次因酒後
    駕車涉犯公共危險案件，經法院判處罪刑並執行完畢之前科
    素行，有上開前案紀錄表足佐，其屢犯不知悔改，漠視政府
    對酒後不駕駛動力交通工具之法令宣導，罔顧自己生命、身
    體及公眾往來之安全，再犯本件公共危險罪，顯見其輕忽酒
    後駕車所可能造成之潛在性危險，法治觀念薄弱，實不宜輕
    縱，其犯罪之動機、手段、經測得之酒精濃度，及犯後坦承
    犯行之態度，暨自陳國小肄業之智識程度、已婚，越南籍配
    偶已經跑了、入監前做木工，月薪約新臺幣4萬元之家庭生
    活及經濟狀況等一切情狀，量處如主文所示之刑，以示懲儆
    。
四、依刑事訴訟法第273條之1第1項、第299條第1項前段、第310
    條之2、第454條第1項，判決如主文。
五、如不服本判決，得自判決書送達後20日內，具狀向本院提起
    上訴。
本案經檢察官吳宇青聲請簡易判決處刑，檢察官郭季青到庭執行
職務
中　　華　　民　　國　　111 　年　　10　　月　　12　　日
                  刑事第十一庭法  官 李世華
以上正本證明與原本無異。
因疫情而遲誤不變期間，得向法院聲請回復原狀。
                              書記官 吳琛琛
中　　華　　民　　國　　111 　年　　10　　月　　13　　日

附錄本案論罪科刑法條全文：
中華民國刑法第185條之3

附件：
臺灣士林地方檢察署檢察官聲請簡易判決處刑書
                                     111年度偵字第7231號
　　被　　　告　蕭少龍　男　46歲（民國00年0月0日生）
　　　　　　　　　　　　住○○市○○區○○街00巷0號
　　　　　　　　　　　　居臺北市○○區○○路0號
　　　　　　　　　　　　國民身分證統一編號：Z000000000號
上列被告因公共危險案件，業經偵查終結，認為宜聲請以簡易判
決處刑，茲將犯罪事實及證據並所犯法條分敘如下：
　　　　犯罪事實
一、蕭少龍曾因公共危險等案件，經法院定應執行有期徒刑1年2
    月確定，並於民國108年10月31日執行完畢，猶不知悔改。
    其於111年3月18日下午3時至4時許止，在桃園市大園區某工
    地內飲用保力達藥酒後，仍騎乘車號000-0000號重型機車行
    駛於道路。嗣於111年3月18日晚間11時45分許，行經新北市
    ○○區○○路00號前時，為警攔檢並測試口中呼氣之酒精濃度為
    每公升0.46毫克而查獲。
二、案經新北市政府警察局淡水分局報告偵辦。
　　　　證據並所犯法條
一、上揭事實，業據被告蕭少龍於警詢及偵訊時均供承不諱，且
    有酒精濃度測試單、新北市政府警察局舉發違反道路交通管
    理事件通知單各1紙附卷可資佐證，被告犯嫌應堪認定。
二、核被告所為，係犯刑法第185條之3第1項第1款之公共危險罪
    嫌。被告曾受有期徒刑執行完畢，有本署刑案資料查註紀錄
    表附卷可參，5年內故意再犯本件相同類型之罪，請審酌是
    否依刑法第47條第1項累犯規定加重其刑。
三、依刑事訴訟法第451條第1項聲請逕以簡易判決處刑。　　此
    　  致
臺灣士林地方法院
中　　華　　民　　國　 111　　年　　4 　　月　　12　　日
　　　　　　　　　　　　　　　檢　察　官　吳宇青
本件正本證明與原本無異　　　　　　　　　　　
中　　華　　民　　國　 111　　年　　4 　　月　　20　　日
                              書　記  官  塗佩穎

本件係依刑事訴訟法簡易程序辦理，法院簡易庭得不傳喚被告、
輔佐人、告訴人、告發人等出庭即以簡易判決處刑；被告、被害
人、告訴人等對告訴乃論案件如欲聲請法院調（和）解或已達成
民事和解而要撤回告訴或對非告訴乃論案件認有受傳喚到庭陳述
意見之必要時，請即另以書狀向簡易法庭陳述或請求傳訊。
附錄本案所犯法條全文
中華民國刑法第185條之3
駕駛動力交通工具而有下列情形之一者，處 3 年以下有期徒刑
，得併科 30 萬元以下罰金：
一、吐氣所含酒精濃度達每公升零點二五毫克或血液中酒精濃度
    達百分之零點零五以上。
二、有前款以外之其他情事足認服用酒類或其他相類之物，致不
    能安全駕駛。
三、服用毒品、麻醉藥品或其他相類之物，致不能安全駕駛。
因而致人於死者，處 3 年以上 10 年以下有期徒刑，得併科 2
百萬元以下罰金；致重傷者，處 1 年以上 7 年以下有期徒刑，
得併科 1 百萬元以下罰金。
曾犯本條或陸海空軍刑法第 54 條之罪，經有罪判決確定或經緩
起訴處分確定，於十年內再犯第 1 項之罪因而致人於死者，處
無期徒刑或 5 年以上有期徒刑，得併科 3 百萬元以下罰金；致
重傷者，處 3 年以上 10 年以下有期徒刑，得併科 2 百萬元以
下罰金。